最高法院刑事判決　　　　　　　　　　　　　　　八十六年度台上字第一二七八號
　　上　 訴　 人　台灣高等法院檢察署檢察官
　　上訴人即被告　甲○○　男　.
　　　　　　　　　　　　　現居.
右上訴人等因被告違反麻醉藥品管理條例案件，不服台灣高等法院中華民國八十五年
二月六日第二審判決（八十四年度上訴字第六九四二號，起訴案號：台灣板橋地方法
院檢察署八十四年度偵字第六三九一號），提起上訴，本院判決如左：
    主  文
原判決撤銷，發回台灣高等法院。
甲○○之上訴駁回。
    理  由
壹、撤銷發回部分：
本件原判決認定上訴人即被告甲○○基於意圖營利之概括犯意，於民國八十三年十二
月間，連續在臺北縣盧洲鄉○○路「吉祥醫院」二○三病房內，非法販賣化學合成麻
醉藥品安非他命予陳志成二次，第一次係以一包新臺幣（下同）一千元之價格出售一
小包，第二次係以一包三千元之價格出售一大包。嗣於八十四年四月十三日凌晨一時
許，在台北縣蘆洲鄉○○路一七七號育銘釣蝦場經警查獲等情。因而維持第一審論處
甲○○連續非法販賣化學合成麻醉藥品罪刑之判決，駁回其在第二審之上訴，固非無
見。
惟查：(一)本件原判決認定被告於八十三年十二月間，在台北縣蘆洲鄉○○路「吉祥醫
院」二○三病房內，非法販賣化學合成麻醉藥品安非他命予陳志成二次之事實所憑之
證據，其中卷附之台北縣衛生局煙毒檢驗成績書及姓名、代碼對照表，固載明陳志成
之尿液經檢驗結果呈甲基安非他命陽性反應。然稽之卷內資料，該陳志成送檢驗之尿
液，係於八十四年四月十三日為警查獲時所採取（見偵查卷第十二頁），距其於警訊
時供稱於八十三年十二月間向甲○○購買安非他命兩次吸用，長達四個月之久，能否
以其於為警查獲時所採取之尿液，檢驗結果呈甲基安非他命陽性反應，證明係甲○○
於八十三年十二月間所售賣之安非他命，非無研求之餘地。原判決憑以認定被告犯罪
，不免速斷。(二)、當事人於審理事實之法院，本可隨時請求調查有利之證據。原判決
理由說明被告於八十五年一月三十日辯論時，突為警刑求之抗辯，為飾卸之詞，無可
採取。然其亦僅說明被告於偵查中、一審審理時及在原審首次調查中，均無為警刑求
之抗辯云云，並未說明何以無傳訊警訊時製作筆錄之警員調查必要之理由，其自由判
斷職權之運用，顯與證據法則有違，亦難謂無判決不載理由之違背法令。檢察官上訴
意旨執以指摘，尚非全無理由，應認原判決有撤銷發回之原因。
貳、上訴駁回部分：
查第三審上訴書狀，應述上訴之理由，其未述者，得於提起上訴後十日內補提理
由書於原審法院，已逾上訴期間，而於第三審法院未判決前仍未提出上訴理由書狀者
，第三審法院應以判決駁回之，刑事訴訟法第三百八十二條第一項、第三百九十五條
後段規定甚明。本件上訴人甲○○因違反麻醉藥品管理條例（非法販賣化學合成麻醉
藥品）案件，不服原審判決，於民國八十五年三月一日提起上訴，並未述理由，迄
今逾期已久，於本院未判決前仍未提出，依上開規定，其上訴自非合法，應予駁回。
據上論結，應依刑事訴訟法第三百九十五條後段、第三百九十七條、第四百零一條，
判決如主文。
中      華      民      國    八十六    年      三      月     十三     日
                              最高法院刑事第五庭
                                  審判長法官  陳  錫  奎
                                        法官  洪  清  江
                                        法官  李  璋  鵬
                                        法官  吳  昆  仁
                                        法官  李  彥  文
      右正本證明與原本無異
                                              書  記  官
中      華      民      國    八十六    年      三      月     二十     日
                                                                        Ｄ
